臺灣高雄地方法院刑事判決　　　　　　 94年度交訴字第154號
公　訴　人　臺灣高雄地方法院檢察署檢察官
被　　　告　丙○○
上列被告因公共危險等案件，經檢察官聲請簡易判決處刑（94年
度調偵字第694 號），本院認不應而改依通常程序審理，嗣本院
訊問被告後，因被告就其被訴犯罪事實為有罪之陳述，經詢問被
告及檢察官之意見後，合議庭裁定由受命法官依簡式審判程序獨
任審理，並判決如下：
    主  文
丙○○服用酒類，不能安全駕駛動力交通工具而駕駛，處有期徒
刑貳月，如易科罰金，以佰元折算壹日；又駕駛動力交通工具
肇事，致人受傷而逃逸，處有期徒刑陸月，如易科罰金，以佰
元折算壹日。應執行有期徒刑柒月，如易科罰金，以佰元折算
壹日。緩刑年。
被訴過失傷害部分公訴不受理。
    事  實
一、丙○○領有普通小型車駕駛執照，於民國94年4 月1 日凌晨
    0 時許，在高雄市三民區○○○路184 號住處飲用高梁酒，
    致其吐氣所含酒精濃度已超過每公升0.49毫克，復於同日5
    時15分許，駕駛車牌號碼7097-MB 號自用小客車，沿高雄市
    三民區○○路由北往南方向行駛，途經該路與義華路之交岔
    口右轉進入義華路時，原應注意汽車行駛時，駕駛人應注意
    車前狀況，並隨時採取必要之安全措施，而依當時天氣晴朗
    、晨間光線、路面乾燥無缺陷，視距良好無障礙之情形，並
    無不能注意之情事，竟因酒後意識不清，貿然以時速50公里
    之速度行駛，適有乙○○騎乘車牌號碼GTT-029 號重型機車
    搭載甲○○○沿義華路由西往東方向行駛欲左轉進入澄清路
    ，亦疏未注意左轉彎時不得占用來車道搶先左轉之規定，即
    貿然駛入義華路由東往西方向之快車道，丙○○右轉後見狀
    閃避不及，致其所駕駛之前開自小客車右前保險桿擦撞乙○○之上開機車，造成乙○○、甲○○○人車倒地，乙○○並
    因此受有開放性右股骨骨折、右肱骨近端骨折之傷害，甲○○○則受有開放性右股骨粉碎性骨折、左前肢骨折、頭部外
    傷併上嘴唇裂傷之傷害。詎丙○○於肇事後，明知汽車駕駛
    人駕駛汽車肇事致人受傷或死亡，應即採取救護或其他必要
    措施，並向警察機關報告，而不得逕行駛離，惟其竟未下車
    查看乙○○、甲○○○之傷勢，亦未召請他人救助或報警，
    反旋即駕駛前開自小客車逃離現場，嗣於同日6 時50分許，
    其於警察機關尚未知悉犯罪前，主動前往高雄市政府警察局
    三民第二分局陽明路派出所坦承肇事自首並自願接受裁判，
    復於同日7 時20分許，為警測得其呼氣酒精濃度達每公升0.
    49毫克。
二、案經乙○○、甲○○○訴由高雄市政府警察局三民第二分局
    報告臺灣高雄地方法院檢察署檢察官偵查起訴。
    理  由
壹、有罪部分：
一、本件被告丙○○係涉犯刑法第185 條之3 酒後駕駛動力交通
    工具罪及第185 條之4 之駕駛動力交通工具肇事逃逸罪嫌，
    其法定刑均為死刑、無期徒刑、最輕本刑為3 年以上有期徒
    刑以外之罪，被告於準備程序進行中就被訴事實為有罪之陳
    述，由受命法官告知簡式審判程序之要旨並聽取其與公訴人
    之意見，經被告同意適用簡式審判程序後，本院亦認無不得
    或不宜改依簡式審判程序進行之處，爰依刑事訴訟法第273
    條之1 第1 項、第284 條之1 規定，本院合議庭裁定本件由
    受命法官獨任進行簡式審判程序，合先敘明。
二、訊據被告丙○○對其於上揭時、地酒後駕車肇事，造成告訴
    人乙○○、甲○○○受有上開傷害，而其未下車察看即當場
    逃逸之事實均坦承不諱，核與告訴人乙○○、甲○○○所指
    述之情節相符，復有舉發違反道路交通管理事件通知單、道
    路交通事故現場圖、道路交通事故調查報告表、談話記錄表
    、酒精測試單、刑法第185 條之3 案件測試紀錄表各1 份及
    診斷證明書2 紙在卷足憑。
三、核被告丙○○所為，係犯刑法第185 條之3 之酒後駕駛動力
    交通工具罪及第185 條之4 之肇事逃逸罪。其所犯上開2 罪
    間，犯意各別，行為互異，應分論併罰之。另被告於本件車
    禍發生後，於警察機關尚不知何人為肇事者前，即主動前往
    警局在表明係其肇事且願意接受裁判1 節，業據證人即警員
    廖國平於偵查中具結證述明確，核與刑法第62條前段之自首
    規定相符，自應依法就其所犯上開2 罪予以減輕其刑。爰審
    酌被告並無前科，素行良好，此有臺灣高等法院被告前案紀
    錄表在卷可憑，其罔顧自身及公眾之安全而於酒後駕車，並
    因疏忽致告訴人受傷，且於肇事後因恐負刑責而逃逸，本不
    應寬貸，惟念其犯後坦承犯行，並主動前往警局自首，復已
    與告訴人達成民事和解，有卷附和解書可佐，而告訴人就本
    件車禍同有過失，等一切情狀，酌情分別量處如主文所示之
    刑，並均諭知易科罰金之折算標準，及定其應執行之刑。末
    查，被告前未曾受有期徒刑以上刑之宣告，有臺灣高雄地方
    法院檢察署刑案資料查註紀錄表、臺灣高等法院被告前案紀
    錄表各1 份附卷可稽，被告因一時失慮致觸法網，經此刑之
    宣告後，應知戒慎而無再犯之虞，本院認對其所宣告之刑以
    暫不執行為適當，爰併予宣告緩刑3年，用啟自新。
貳、公訴不受理部分：
一、公訴意旨另以：被告於94年4月1日日5 時15分許，駕駛車牌
    號碼7097-MB 號自用小客車，沿高雄市○○區○○路由北往
    南方向行駛，途經該路與義華路之交岔口右轉進入義華路時
    ，原應注意汽車行駛時，駕駛人應注意車前狀況，並隨時採
    取必要之安全措施，而依當時天氣晴朗、晨間光線、路面乾
    燥無缺陷，視距良好無障礙之情形，並無不能注意之情事，
    竟因酒後意識不清，貿然以時速50公里之速度行駛，適有乙○○騎乘車牌號碼GTT-029 號重型機車搭載甲○○○沿義華
    路由西往東方向行駛欲左轉進入澄清路，被告右轉後見狀閃
    避不及，致其所駕駛之前開自小客車右前保險桿擦撞乙○○
    之上開機車，造成乙○○、甲○○○人車倒地，乙○○並因
    此受有開放性右股骨骨折、右肱骨近端骨折之傷害，甲○○○則受有開放性右股骨粉碎性骨折、左前肢骨折、頭部外傷
    併上嘴唇裂傷之傷害，因認被告涉有刑法第284 條第1 項前
    段之過失傷害罪嫌。
二、按告訴乃論之罪，告訴人於第一審辯論終結前，得撤回其告
    訴；又告訴經撤回者，法院應諭知不受理之判決，刑事訴訟
    法第238條第1項，及第303條第3款定有明文。
三、本件被告因過失傷害案件，經檢察官提起公訴，認被告係犯
    刑法第284 條第1 項前段之過失傷害罪，依同法第287 條前
    段之規定須告訴乃論。茲據告訴人於本院審理中，具狀聲請
    撤回其告訴，此有刑事撤回告訴狀1 在卷可憑，揆諸前開說
    明，自應為不受理判決之諭知。
據上論斷，應依刑事訴訟法第273 條之1 第1 項、第284 條之1
、第299 條第1 項前段、第303 條第3 款，刑法第185 條之3 第
185 條之4 、第51條第5 款、第62條、第41條第2 項、第74條，
罰金罰鍰提高標準條例第1 條前段、第2 條，判決如主文。
本案經檢察官丁○○到庭執行職務。
中　　華　　民　　國　　94　　年　　10　　月　　28　　日
                      交通法庭 法　官  謝  雨  真
以上正本證明與原本無異。
如不服本判決，應於判決送達後10日內，向本院提出上訴狀。
中　　華　　民　　國　　94　　年　　10　　月　　28　　日
                               書記官  許  麗  珠
附錄本案論罪科刑法條：
刑法第185條之3
服用毒品、麻醉藥品、酒類或其他相類之物，不能安全駕駛動力
交通工具而駕駛者，處 1 年以下有期徒刑、拘役或 3 萬元以下
罰金。
刑法第185條之4
駕駛動力交通工具肇事，致人死傷而逃逸者，處 6 月以上 5 年
以下有期徒刑。
